# 陈老师您好，请教下新租赁准则下租金的折现问题

提问人：bubulus 时间：2020-03-16 08:05:21
新租赁准则要求确认使用权资产，并要对未来支付租金折现，教材中举的例子都是按年或者按月支付租金，这样折现很方便，但是如果实际业务中例如按照旬缴纳租金，即每月要缴纳三次租金的话，这样的情况折现如何计算呢？
象银行那样按天进行折算吗？ 谢谢！

回答人：chenyiwei
理论上应按天折算，但实务中可能难以做到。如果更准确的做法难以实现的，一般可以假设在一个月的最后一日支付该月的全部租金，据此进行折现，这样和准确结果之间肯定有误差，但一般情况下误差的影响在重要性水平之内。